臺灣高等法院民事裁定
111年度勞聲字第15號
聲請人  林璿嬥  


上列聲請人因與相對人第一產物保險股份有限公司間確認僱傭關
係存在等事件（本院111年度勞上字第29號），聲請訴訟救助，
本院裁定如下：
    主  文
聲請駁回。
    理  由
一、聲請意旨略以：伊與相對人間請求確認僱傭關係存在等事件
    （下稱確認僱傭關係存在等事件），經臺灣基隆地方法院（
    下稱基隆地院）以民國110年12月29日110年度勞訴字第20號
    判決（下稱原審判決）判決伊全部敗訴，經伊聲明不服提起
    上訴，本應繳納第二審裁判費，惟伊遭親密好友於99年間捲
    款逃往國外，致伊每月薪資因積欠債務遭強制執行3分之1，
    每月尚須負擔房租新臺幣（下同）8,000元及奉養年邁雙親1
    萬8,000元及因執行業務費用1萬5,000元，加上伊前已繳納
    第一審裁判費3萬5,620元，伊目前已無資力支出第二審裁判
    費，且對伊有利之事證物證齊全，仍有勝訴之望，爰依民事
    訴訟法第107條規定，聲請准予訴訟救助等語。
二、按當事人因無資力支出訴訟費用而聲請訴訟救助者，關於無
    資力支出訴訟費用之事由，應提出可使法院信其主張為真實
    並能即時調查之證據，以釋明之。此觀民事訴訟法第109條
    第2項、第284條之規定自明。所謂無資力，係指窘於生活，
    且缺乏經濟上之信用者而言。法院調查聲請人是否無資力支
    出訴訟費用，專就聲請人提出之證據為之，如聲請人未提出
    證據，或依其提出之證據，未能信其無資力支出訴訟費用之
    主張為真實，即應將其聲請駁回，並無派員調查之必要（最
    高法院107年度台聲字第503號裁定意旨參照）。又按當事人
    於下級審曾經繳納裁判費，而於訴訟進行中不能釋明其經濟
    情況確有重大之變遷，不得遽為聲請訴訟救助（最高法院10
    2年度台抗字第56號裁定意旨參照）。
三、查，兩造間確認僱傭關係存在等事件，經原審判決聲請人全
    部敗訴，聲請人聲明不服提起上訴，且依民事訴訟法第107
    條規定，以其無資力支出上訴裁判費為由，聲請訴訟救助，
    並提出民事上訴狀暨所附書證資料為憑。惟細譯聲請人民事
    上訴狀暨所附書證資料之內容，乃係聲請人不服原審判決之
    指摘（見本院卷第5至22頁），並未提出能即時調查之證據
    資料，以釋明其所謂因負債等情而無資力支出訴訟費用之主
    張為真以及其有何窘於生活、缺乏經濟信用，無籌措款項支
    出訴訟費用之信用技能之情。又聲請人曾在110年6月15日、
    110年12月16日先後繳納第一審裁判費2,000元、3萬3,620元
    共計3萬5,620元，有基隆地院自行收納款項收據、110年12
    月7日原審補費裁定可憑（見原審卷第10頁背面、第519至52
    1頁），可見聲請人在第一審並非無資力支出訴訟費用之人
    ，其並未提出能即時調查之證據資料以釋明其經濟狀況於訴
    訟進行中有何重大變遷之情；復參以聲請人108年、109年稅
    務電子閘門財產所得調件明細表，各有薪資所得給付120萬8
    ,522元、127萬9,307元（外附本院限閱卷），自難認其確無
    資力繳納第二審裁判費。從而，聲請人未能釋明其有何窘於
    生活、缺乏經濟信用，無籌措款項支出訴訟費用之信用技能
    等情，揆諸前揭說明，聲請人之聲請自有未合，不應准許。
四、據上論結，本件聲請為無理由，爰裁定如主文。
中　　華　　民　　國　　111 　年　　3 　　月　　16　　日
                  勞動法庭
                      審判長法  官  黃雯惠
                            法  官  朱慧真
                            法  官  趙伯雄
正本係照原本作成。
如不服本裁定，應於收受送達後10日內向本院提出抗告狀，並應
繳納抗告費新臺幣１千元。
中　　華　　民　　國　　111 　年　　3 　　月　　16　　日
　　　　　　　　　  　　　　書記官  陳韋杉